---
title: "flu2"
author: "Erica_Padial"
date: "5/1/2022"
output: html_document
---

```{r setup, include=FALSE}
knitr::opts_chunk$set(echo = TRUE)
```

## Segundo estudio de preprocesamiento e implementación de algoritmo kNN:
#### Preprocesamiento (sin conversión de multietiqueta a multiclase)

Cargamos las librerías:
```{r include=FALSE}
suppressMessages(library(tidyverse))
library(caret)
```

Cargamos los datos:
```{r}
tra_feat = read.csv('F:/Master Ciencia de Datos/Mineria de datos. Preprocesamiento y clasificación/Trabajo/training_set_features.csv', header=TRUE, sep=',',
                    na.strings = c('?','', 'NA'))
tra_lab = read.csv('F:/Master Ciencia de Datos/Mineria de datos. Preprocesamiento y clasificación/Trabajo/training_set_labels.csv', header=TRUE, sep=',',
                    na.strings = c('?','', 'NA'))
```

```{r}
head(tra_feat)
str(tra_feat)
summary(tra_feat)
sum(duplicated(tra_feat))
```
Observamos que no hay filas repetidas.

Vemos que si hay valores nulos en las variables:
```{r}
ratio_nulos = colSums(is.na(tra_feat))/nrow(tra_feat)
ratio_nulos
```
Hay columnas con muchos valores perdidos como 'health_insurance', 'employment_industry' y 'employment_occupation'. Procedemos a eliminarlas:
```{r}
tra_feat <- tra_feat[,-c(16,35,36)]
```

Convertimos a variables de tipo numérico todas aquellas que sean categóricas. Primero vamos a observar los valores existentes para estas:
```{r}
#Vemos que columnas son de tipo 'character'
grep('TRUE',sapply(c(1:ncol(tra_feat)), function(x) is.character(tra_feat[, x])))
#Vemos en qué rangos se distribuyen:
sapply(c(22:31), function(x) colnames(tra_feat[x]))
sapply(c(22:31), function(x) table(tra_feat[, x]))
```

```{r}
tra_feat$age_group<-factor(tra_feat$age_group, levels= c("18 - 34 Years", "35 - 44 Years", "45 - 54 Years", "55 - 64 Years", "65+ Years"), labels = c("1", "2", "3", "4", "5"))
tra_feat$education<-factor(tra_feat$education, levels= c("< 12 Years", "12 Years", "College Graduate", "Some College"), labels = c("1", "2", "3", "4"))
tra_feat$race<-factor(tra_feat$race, levels= c("Black", "Hispanic", "Other or Multiple", "White"), labels = c("1", "2", "3", "4"))
tra_feat$sex<-factor(tra_feat$sex, levels= c("Female", "Male"), labels = c("1", "2"))
tra_feat$income_poverty<-factor(tra_feat$income_poverty, levels= c("<= $75,000, Above Poverty", "> $75,000", "Below Poverty"), labels = c("1", "2", "3"))
tra_feat$marital_status<-factor(tra_feat$marital_status, levels= c("Married", "Not Married"), labels = c("1", "2"))
tra_feat$rent_or_own<-factor(tra_feat$rent_or_own, levels= c("Own", "Rent"), labels = c("1", "2"))
tra_feat$employment_status<-factor(tra_feat$employment_status, levels= c("Employed", "Not in Labor Force", "Unemployed"), labels = c("1", "2", "3"))
tra_feat$hhs_geo_region<-factor(tra_feat$hhs_geo_region, levels= c("atmpeygn", "bhuqouqj", "dqpwygqj", "fpwskwrf", "kbazzjca", "lrircsnp", "lzgpxyit", "mlyzmhmf", "oxchjgsf", "qufhixun"), labels = c("1", "2", "3", "4", "5", "6", "7", "8", "9", "10"))
tra_feat$census_msa<-factor(tra_feat$census_msa, levels= c("MSA, Not Principle  City", "MSA, Principle City", "Non-MSA"), labels = c("1", "2", "3"))
sum(is.na(tra_feat))
tra_feat[,c(22:31)]<-sapply(c(22:31), function(x) as.numeric(tra_feat[,x]))
```

Imputamos los valores NA usando la funcion knn.impute de preprocesamiento del paquete caret:
```{r}
preProcess_missingdata_model <- preProcess(tra_feat, method='knnImpute')
preProcess_missingdata_model
library(RANN)  # required for knnInpute
tra_feat <- predict(preProcess_missingdata_model, newdata = tra_feat)
anyNA
```

Ya que no tenemos NAs, las variables categoricas han sido modificadas a numericas y todos los datos están normalizados, procedemos a dividir los datos para entrenar el modelo kNN:
```{r}
tra_lab$h1n1_vaccine <- factor(tra_lab$h1n1_vaccine)
tra_lab$seasonal_vaccine <- factor(tra_lab$seasonal_vaccine)
shuffle_ds = sample(dim(tra_feat)[1])
pct90 = (dim(tra_feat)[1] * 90) %/% 100

tra_feat_sam = tra_feat[shuffle_ds[1:pct90], -1]
tra_lab_sam = tra_lab[shuffle_ds[1:pct90], -1]

tst_feat_sam = tra_feat[shuffle_ds[(pct90+1):dim(tra_feat)[1]], -1]
tst_lab_sam = tra_lab[shuffle_ds[(pct90+1):dim(tra_lab)[1]], -1]
```


### Implementación de kNN en local usando la distancia euclídea 

Probamos kNN usando la distancia euclídea para el modelo, con la funcion knn de caret, esta vez con un valor de k = 1:19:
```{r}
#Para la vacuna h1n1:
set.seed(123457)
Fit_1_h1n1 = train(tra_feat_sam, tra_lab_sam$h1n1_vaccine,
                method = "knn",
                metric="Accuracy", trControl = trainControl(method = "cv"), tuneGrid = data.frame(.k=1:19))

Pred_1_h1n1 = predict(Fit_1_h1n1, newdata = tst_feat_sam)
postResample(pred = Pred_1_h1n1, obs = tst_lab_sam$h1n1_vaccine)

table(Pred_1_h1n1,tst_lab_sam$h1n1_vaccine)
mean(Pred_1_h1n1==tst_lab_sam$h1n1_vaccine)
confusionMatrix(table(Pred_1_h1n1,tst_lab_sam$h1n1_vaccine))
Pred_1_prob_h1n1 = predict(Fit_1_h1n1, newdata = tst_feat_sam, type = "prob")
print("AUC: ")
auc(roc(Pred_1_prob_h1n1$`1`, tst_lab_sam$h1n1_vaccine))


#Para la vacuna seas:
set.seed(123457)
Fit_1_seas = train(tra_feat_sam, tra_lab_sam$seasonal_vaccine,
                method = "knn",
                metric="Accuracy", trControl = trainControl(method = "cv"), tuneGrid = data.frame(.k=1:19))

Pred_1_seas = predict(Fit_1_seas, newdata = tst_feat_sam)
postResample(pred = Pred_1_seas, obs = tst_lab_sam$seasonal_vaccine)

table(Pred_1_seas,tst_lab_sam$seasonal_vaccine)
mean(Pred_1_seas==tst_lab_sam$seasonal_vaccine)
confusionMatrix(table(Pred_1_seas,tst_lab_sam$seasonal_vaccine))
Pred_1_prob_seas = predict(Fit_1_seas, newdata = tst_feat_sam, type = "prob")
print("AUC: ")
auc(roc(Pred_1_prob_seas$`1`, tst_lab_sam$seasonal_vaccine))
```

Observamos que AUC para h1n1 es ligeramente inferior al AUC para seas de nuevo y además, ambos valores son mucho mayores que para el valor de k predeterminado por la función knn(como vemos en el script 'knn.im_knn.basic.rmd').

Probamos kNN usando la distancia de Minkowski con la funcion kknn de kknn y con el mejor valor de k que hemos comprobado (k=29):
```{r}
library(kknn)
#Para la vacuna h1n1:
set.seed(123457)
Fit_2_h1n1 = kknn (tra_lab_sam$h1n1_vaccine~., tra_feat_sam , tst_feat_sam , distance = 2, k=29)

Pred_2_h1n1 = predict(Fit_2_h1n1, newdata = tst_feat_sam)
postResample(pred = Pred_2_h1n1, obs = tst_lab_sam$h1n1_vaccine)

table(Pred_2_h1n1,tst_lab_sam$h1n1_vaccine)
mean(Pred_2_h1n1==tst_lab_sam$h1n1_vaccine)
confusionMatrix(table(Pred_2_h1n1,tst_lab_sam$h1n1_vaccine))
Pred_2_prob_h1n1 = predict(Fit_2_h1n1, newdata = tst_feat_sam, type = "prob")
Pred_2_prob_h1n1 <- as.data.frame(Pred_2_prob_h1n1)
print("AUC: ")
auc(roc(Pred_2_prob_h1n1$`1`, tst_lab_sam$h1n1_vaccine))


#Para la vacuna seas:
set.seed(123457)
Fit_2_seas = kknn (tra_lab_sam$seasonal_vaccine~., tra_feat_sam , tst_feat_sam , distance = 2, k=29)

Pred_2_seas = predict(Fit_2_seas, newdata = tst_feat_sam)
postResample(pred = Pred_2_seas, obs = tst_lab_sam$seasonal_vaccine)

table(Pred_2_seas,tst_lab_sam$seasonal_vaccine)
mean(Pred_2_seas==tst_lab_sam$seasonal_vaccine)
confusionMatrix(table(Pred_2_seas,tst_lab_sam$seasonal_vaccine))

Pred_2_prob_seas = predict(Fit_2_seas, newdata = tst_feat_sam, type = "prob")
Pred_2_prob_seas <- as.data.frame(Pred_2_prob_seas)
print("AUC: ")
auc(roc(Pred_2_prob_seas$`1`, tst_lab_sam$seasonal_vaccine))
```

Nuevamente vemos que AUC de h1n1 es inferior al de seas y, para esta distancia, ambos son ligeramente superiores a los valores para la distancia euclídea.

Probamos kNN usando la distancia de Manhattan para el modelo, con la funcion kknn de kknn y con el mejor valor de k que hemos comprobado (k=29):
```{r}
#Para la vacuna h1n1:
set.seed(123457)
Fit_3_h1n1 = kknn (tra_lab_sam$h1n1_vaccine~., tra_feat_sam , tst_feat_sam , distance = 1, k=29)

Pred_3_h1n1 = predict(Fit_3_h1n1, newdata = tst_feat_sam)
postResample(pred = Pred_3_h1n1, obs = tst_lab_sam$h1n1_vaccine)

table(Pred_3_h1n1,tst_lab_sam$h1n1_vaccine)
mean(Pred_3_h1n1==tst_lab_sam$h1n1_vaccine)
confusionMatrix(table(Pred_3_h1n1,tst_lab_sam$h1n1_vaccine))

Pred_3_prob_h1n1 = predict(Fit_3_h1n1, newdata = tst_feat_sam, type = "prob")
Pred_3_prob_h1n1 <- as.data.frame(Pred_3_prob_h1n1)
print("AUC: ")
auc(roc(Pred_3_prob_h1n1$`1`, tst_lab_sam$h1n1_vaccine))


#Para la vacuna seas:
set.seed(123457)
Fit_3_seas = kknn (tra_lab_sam$seasonal_vaccine~., tra_feat_sam , tst_feat_sam , distance = 1, k=29)

Pred_3_seas = predict(Fit_3_seas, newdata = tst_feat_sam)
postResample(pred = Pred_3_seas, obs = tst_lab_sam$seasonal_vaccine)

table(Pred_3_seas,tst_lab_sam$seasonal_vaccine)
mean(Pred_3_seas==tst_lab_sam$seasonal_vaccine)
confusionMatrix(table(Pred_3_seas,tst_lab_sam$seasonal_vaccine))

Pred_3_prob_seas = predict(Fit_3_seas, newdata = tst_feat_sam, type = "prob")
Pred_3_prob_seas <- as.data.frame(Pred_3_prob_seas)
print("AUC: ")
auc(roc(Pred_3_prob_seas$`1`, tst_lab_sam$seasonal_vaccine))
```

Por último, la distancia de manhattan presenta mejores resultados que Minkowski y euclídea, obteniendo el mejor valor para seas.

Por tanto, el mejor resultado nos lo da el modelo producido por el paquete kknn, usando la distancia de manhattan.



### Implementación de kNN con datos de test reales para ambas vacunas con la distancia euclídea:

Cargamos los datos de test:
```{r}
test_feat = read.csv('F:/Master Ciencia de Datos/Mineria de datos. Preprocesamiento y clasificación/Trabajo/test_set_features.csv', header=TRUE, sep=',',
                    na.strings = c('?','', 'NA'))
```

Le realizamos el mismo preprocesamiento que a los datos de train:
```{r}
test_feat <- test_feat[,-c(16,35,36)]
```

```{r}
test_feat$age_group<-factor(test_feat$age_group, levels= c("18 - 34 Years", "35 - 44 Years", "45 - 54 Years", "55 - 64 Years", "65+ Years"), labels = c("1", "2", "3", "4", "5"))
test_feat$education<-factor(test_feat$education, levels= c("< 12 Years", "12 Years", "College Graduate", "Some College"), labels = c("1", "2", "3", "4"))
test_feat$race<-factor(test_feat$race, levels= c("Black", "Hispanic", "Other or Multiple", "White"), labels = c("1", "2", "3", "4"))
test_feat$sex<-factor(test_feat$sex, levels= c("Female", "Male"), labels = c("1", "2"))
test_feat$income_poverty<-factor(test_feat$income_poverty, levels= c("<= $75,000, Above Poverty", "> $75,000", "Below Poverty"), labels = c("1", "2", "3"))
test_feat$marital_status<-factor(test_feat$marital_status, levels= c("Married", "Not Married"), labels = c("1", "2"))
test_feat$rent_or_own<-factor(test_feat$rent_or_own, levels= c("Own", "Rent"), labels = c("1", "2"))
test_feat$employment_status<-factor(test_feat$employment_status, levels= c("Employed", "Not in Labor Force", "Unemployed"), labels = c("1", "2", "3"))
test_feat$hhs_geo_region<-factor(test_feat$hhs_geo_region, levels= c("atmpeygn", "bhuqouqj", "dqpwygqj", "fpwskwrf", "kbazzjca", "lrircsnp", "lzgpxyit", "mlyzmhmf", "oxchjgsf", "qufhixun"), labels = c("1", "2", "3", "4", "5", "6", "7", "8", "9", "10"))
test_feat$census_msa<-factor(test_feat$census_msa, levels= c("MSA, Not Principle  City", "MSA, Principle City", "Non-MSA"), labels = c("1", "2", "3"))
sum(is.na(test_feat))
test_feat[,c(22:31)]<-sapply(c(22:31), function(x) as.numeric(test_feat[,x]))
```

Imputamos los valores NA usando la funcion knn.impute de preprocesamiento del paquete caret:
```{r}
preProcess_missingdata_model <- preProcess(test_feat, method='knnImpute')
preProcess_missingdata_model
library(RANN)  # required for knnInpute
test_feat <- predict(preProcess_missingdata_model, newdata = test_feat)
anyNA
```

Probamos kNN usando la distancia euclídea para el modelo, con la funcion knn de caret:
```{r}
#Para la vacuna h1n1:
set.seed(123457)
Fit_1_h1n1 = train(tra_feat, tra_lab$h1n1_vaccine,
                method = "knn",
                metric="Accuracy", trControl = trainControl(method = "cv"), tuneGrid = data.frame(.k=1:19))

Pred_1_h1n1 = predict(Fit_1_h1n1, newdata = test_feat, type = "prob")

#Para la vacuna seas:
set.seed(123457)
Fit_1_seas = train(tra_feat, tra_lab$seasonal_vaccine,
                method = "knn",
                metric="Accuracy", trControl = trainControl(method = "cv"), tuneGrid = data.frame(.k=1:19))

Pred_1_seas = predict(Fit_1_seas, newdata = test_feat, type = "prob")
```

Probamos kNN usando la distancia de Minkowski para el modelo, con la funcion kknn de kknn:
```{r}
#Para la vacuna h1n1:
set.seed(123457)
Fit_2_h1n1 = kknn (tra_lab$h1n1_vaccine~., tra_feat , test_feat , distance = 2, k=29)

Pred_2_h1n1 = predict(Fit_2_h1n1, newdata = test_feat, type = "prob")
Pred_2_h1n1 <- as.data.frame(Pred_2_h1n1)


#Para la vacuna seas:
set.seed(123457)
Fit_2_seas = kknn (tra_lab$seasonal_vaccine~., tra_feat , test_feat , distance = 2, k=29)

Pred_2_seas = predict(Fit_2_seas, newdata = test_feat, type = "prob")
Pred_2_seas <- as.data.frame(Pred_2_seas)
```

Probamos kNN usando la distancia de Manhattan para el modelo, con la funcion kknn de kknn:
```{r}
#Para la vacuna h1n1:
set.seed(123457)
Fit_3_h1n1 = kknn (tra_lab$h1n1_vaccine~., tra_feat , test_feat , distance = 1, k=29)

Pred_3_h1n1 = predict(Fit_3_h1n1, newdata = test_feat, type = "prob")
Pred_3_h1n1 <- as.data.frame(Pred_3_h1n1)


#Para la vacuna seas:
set.seed(123457)
Fit_3_seas = kknn (tra_lab$seasonal_vaccine~., tra_feat , test_feat , distance = 1, k=29)

Pred_3_seas = predict(Fit_3, newdata = test_feat, type = "prob")
Pred_3_seas <- as.data.frame(Pred_3_seas)
```

Creamos los submission para cada uno de los tres modelos (uno para cada distancia):
```{r}
submission.form <- read.csv('F:/Master Ciencia de Datos/Mineria de datos. Preprocesamiento y clasificación/Trabajo/submission_format.csv', header=TRUE, sep=',',na.strings = c('?','', 'NA'))


#Submission para ambas vacunas con proprocesamiento por imputacion con knn y clasificador knn con distancia euclidea:
submission_knn.im_eu <- data.frame(respondent_id = submission.form$respondent_id, h1n1_vaccine = Pred_1_h1n1$`1`,seasonal_vaccine = Pred_1_seas$`1`)
write_csv(submission_knn.im_eu, "F:/Master Ciencia de Datos/Mineria de datos. Preprocesamiento y clasificación/Trabajo/submissions/submission_knn.im_eu.k.csv")


#Submission para ambas vacunas con proprocesamiento por imputacion con knn y clasificador knn con distancia Minkowski:
submission_knn.im_mk <- data.frame(respondent_id = submission.form$respondent_id, h1n1_vaccine = Pred_2_h1n1$`1`, seasonal_vaccine = Pred_2_seas$`1`)
write_csv(submission_knn.im_mk, "F:/Master Ciencia de Datos/Mineria de datos. Preprocesamiento y clasificación/Trabajo/submissions/submission_knn.im_mk.k.csv")


#Submission para ambas vacunas con proprocesamiento por imputacion con knn y clasificador knn con distancia Manhattan:
submission_knn.im_mh <- data.frame(respondent_id = submission.form$respondent_id, h1n1_vaccine = Pred_3_h1n1$`1`, seasonal_vaccine = Pred_3_seas$`1`)
write_csv(submission_knn.im_mh, "F:/Master Ciencia de Datos/Mineria de datos. Preprocesamiento y clasificación/Trabajo/submissions/submission_knn.im_mh.k.csv")
```



